# 合并报表对子孙公司持股比例披露

提问人：qqq2006 时间：2020-05-21 08:05:09
请问各位，集团合并报告对子公司和孙公司披露直接持股比例和间接持股比例应该怎样披露？比如母公司对一级子公司A公司持股80%，A公司对B公司持股70%，合并报告披露对A公司直接持股比例80%，对B公司间接持股比例70%，还是披露间接投资持股比例56%？

回答人：chenyiwei
对B公司间接持股比例70%。但可以脚注说明：B的70%股权系由本公司持股80%的子公司A持有。